* =========================================================
* LM324 - Modelo VFA simplificado (2 polos) - CORREGIDO
* Pines: 1 = IN+, 2 = IN-, 3 = V+, 4 = V-, 5 = OUT
* =========================================================
.SUBCKT LM324 1 2 3 4 5

* Resistencia de entrada (evita nodos flotantes)
RIN 1 2 1T

* --- Etapa 1 ---
* Ganancia ~316, polo a 10 Hz
G1 n1 0 1 2 3.16m
R1 n1 0 100k
C1 n1 0 0.159u      ; f = 10 Hz

* --- Etapa 2 ---
* Ganancia ~316, polo a 5.06 MHz
* (El nodo ahora es interno: 'n2' en lugar del pin '5')
G2 n2 0 n1 0 3.16m
R2 n2 0 100k
C2 n2 0 0.314p      ; f = 5.06 MHz

* --- Etapa de Salida (BUFFER IDEAL) ---
* Aisla los polos internos de la carga conectada en el pin 5
Eout 5 0 n2 0 1

* Pines de alimentación (dummy)
RV+ 3 0 1G
RV- 4 0 1G

.ENDS LM324
