* D:\Repositorios\Facultad\SC2_2025\simulaciones\borrador1.asc
* Generated by LTspice 24.1.9 for Windows.
X§U1 Vin 0 +15 -15 Vo LM324
V1 Vin 0 1 AC 1
V2 +15 0 15
V3 -15 0 -15
X§U2 Vin N001 +15 -15 Vo1 LM324
R1 N001 0 10k
R2 Vo1 N001 90k
X§U3 0 N002 +15 -15 Vo2 LM324
R3 N002 0 10k
R4 Vin N002 90k
X§U4 Vin 0 +15 -15 N005 LM324
X§U5 N005 0 -15 +15 voc LM324
X§U6 0 N003 +15 -15 N006 LM324
X§U7 N006 0 -15 +15 voc1 LM324
R5 N003 0 10k
R6 Vin N003 90k
X§U8 Vin N004 +15 -15 N007 LM324
X§U9 N007 0 -15 +15 voc2 LM324
R7 N004 0 10k
R8 voc2 N004 90k
.include LM324.lib
.ac dec 10000 1 100Meg
* Signals
* Comportamiento de un ampli simple
* Comportamiento de un ampli compuesto sin compensar
.backanno
.end
